【裁判字號】    94,上訴,3078
【裁判日期】    950222
【裁判案由】    違反槍砲彈藥刀械管制條例
【裁判全文】
臺灣高等法院刑事判決                94年度上訴字第3078號
上  訴  人
即  被  告  甲○○
                    現於臺灣岩灣技能訓練所
選任辯護人  吳義雄律師
上列上訴人因違反槍砲彈藥刀械管制條例案件，不服臺灣士林地
方法院93年度重訴字第9號，中華民國94年8月2日第一審判決（
起訴案號：臺灣士林地方法院檢察署92年度偵字第4729號、第
6447號），提起上訴，本院判決如下：
    主  文
上訴駁回。
    事  實
一、甲○○素行不佳，有違反槍砲彈藥刀械管制條例等多項前科
    ，於90年間因違反毒品危害防制條例案件，經原法院判處有
    期徒刑10月確定，於92年3月1日縮刑期滿執行完畢，仍不知
    悔改。緣蔡辰鑫（綽號和尚，通緝另結）與陳璁澓（綽號金
    城）有新台幣15萬元債務糾紛，蔡辰鑫於92年5月12日凌晨1
    時許，在臺北市○○○路○段106巷口巧遇陳璁澓，遂向陳璁
    澓催討，但沒有結果，雙方遂各自離去。陳璁澓另與友人湯
    申忠、高德義等人到臺北市○○路696號5樓「星園餐廳」喝
    酒唱歌。蔡辰鑫因多次向陳璁澓催討未果，心有不甘，得知
    陳璁澓將到星園餐廳，蔡辰鑫竟與甲○○及綽號「阿盧」之
    成年男子共同基於未經許可持有改造手槍、子彈及恐嚇之犯
    意聯絡，於同日凌晨1時40分許，由蔡辰鑫及阿盧分別持具
    有殺傷力之手槍1支（槍支管制編號0000000000，銀色，仿
    SIG SAUER廠製）、口徑為9MM具有殺傷力之改造手槍1支（
    上開2支改造手槍含子彈3顆），甲○○持有手槍1支（槍支
    管制編號0000000000，黑色，仿BERETTA廠製）及子彈4顆，
    共同前往星園餐廳找陳璁澓，抵達後，蔡辰鑫先與「阿盧」
    及甲○○在另1包廂內喝酒唱歌，期間陳璁澓尚至蔡辰鑫之
    包廂內敬酒，蔡辰鑫仍向陳璁澓索債未果，蔡辰鑫氣憤難消
    ，迄同日凌晨3時許，甲○○與蔡辰鑫及綽號「阿盧」3人即
    持槍進入陳璁澓的鳳梨廳包廂內找陳璁澓理論，進入後，蔡
    辰鑫先向陳璁澓詢問債務如何處理，惟陳璁澓不予回應，引
    起蔡辰鑫不滿，蔡辰鑫便舉槍朝天花板開槍，致陳璁澓與湯
    申忠等人心生畏懼，致生危害於其等安全，湯申忠即驅前搶
    蔡辰鑫的手槍，陳璁澓見狀就將湯申忠拉至其右手邊，湯申
    忠即與甲○○搶槍，拉扯間，甲○○應注意且能注意手槍在
    拉扯間隨時可能走火擊發，竟未注意，仍繼續與湯申忠拉扯
    ，致其所持之手槍先後擊發子彈，1顆擊中餐桌，1顆則擊中
    湯申忠頭部，湯申忠中槍倒地後，蔡辰鑫與甲○○及「阿盧
    」隨即逃逸，甲○○於逃逸時不慎掉落2顆子彈（即編號3、
    4，均經實際試射）。嗣經在場人員報警後，始於同年5月12
    日中午12時許，在臺北縣新莊市○○路13號「皇朝旅館」查
    獲蔡辰鑫，並起出具有殺傷力之90改造手槍1支（槍支管制
    編號0000000000，銀色，仿SIG SAUER廠製）、小90改造手
    槍1支（槍支管制編號0000000000，黑色，仿BERETTA廠製）
    及子彈2顆（均經試射）。而湯申忠經送醫急救後，仍於同
    年5月21日上午5時20分許，因近距離盲管式頭部槍創致神經
    性休克併發支氣管肺泡炎敗血性死亡（甲○○涉嫌過失致死
    部分未據起訴）。另於同年6月17日晚上7時30分許，在臺北
    市○○區○○街181號3樓將甲○○拘提到案，始循線查悉上
    情。
二、案經湯申忠配偶乙○○告訴及臺北市政府警察局士林分局報
    請臺灣士林地方法院檢察署檢察官偵查及自動檢舉偵查起訴
    。
    理  由
一、被告對本案卷內人證、物證之證據能力均表示無意見 (見本
    院準備程序筆錄)，且於言詞辯論終結前，就本案證據之調
    查，均無何異議，既無異議，依刑事訴訟法第159條之5規定
    ，該等人證、物證，自均有其證據能力，合先敘明。
二、訊據上訴人即被告甲○○矢口否認上開犯行，辯稱：星園餐
    廳是新開的，開幕第2天去捧場，伊未帶槍前往，且當天凌
    晨2時30分許即先離開，事發當時伊未在場，未涉案云云。
    辯護人則以：扣案之兩把改造手槍經化驗結果未發現可資比
    對之指紋，是否即案發時在現場之槍支，已有可疑，且公訴
    人亦認為現場有被清理過，是無法證明扣案的這兩把槍與案
    發現場的兩把槍是相同的，另證人陳璁澓之證詞前後不一，
    殊難憑信，還有證人周福星前後一致都說槍擊時沒有看到被
    告甲○○，且被害人湯申忠的朋友高德義也說從頭到尾都未
    見過被告甲○○，高德義應該不會讓兇手宵遙法外才對，由
    種種人證及物證來看，並無任何證據可以認定被告甲○○有
    罪等語。
三、經查：
  (一)被告甲○○與蔡辰鑫、「阿盧」等人如何於上揭時、地共同
    持3把槍至前開星園餐廳之鳳梨廳包廂內找陳璁澓理論，其
    間因蔡辰鑫向陳璁澓催討債務未果，被告甲○○等3人即分
    持前開槍、彈開槍射擊，在場之人聞槍聲，乃心生畏懼，其
    中湯申忠與甲○○搶槍時，甲○○不慎槍支走火以致其手槍
    擊發子彈，擊中湯申忠頭部受傷等情，業據證人陳璁澓於原
    審審理時證稱：「他們3個人（指甲○○、蔡辰鑫及阿盧）
    衝進來，手上都拿槍」、「蔡辰鑫他們進來時，槍是朝著人
    說不要動」、「我開口跟蔡辰鑫說話時，甲○○已經走到我
    的右手邊，蔡辰鑫站在我的左手邊，湯申忠的人在我與蔡辰
    鑫的中間，另外一個拿槍的人是站在門口那邊，之後，甲○
    ○在我面前，我用左手把他的槍撥開，在我指著蔡辰鑫時，
    湯申忠和我的朋友尤魚睹住蔡辰鑫要去搶那枝槍。我怕他們
    在搶槍時會失手，我一直喊放手，我就拉湯申忠，一拉就拉
    到我的右手邊，我是在瞬間聽到呯一聲，湯申忠就倒下去，
    我就對甲○○講，你還不趕快走，阿盧看到這種情形，他就
    跳到桌子對面的椅子上，然後拿著槍朝著前方說不要動，我
    向阿盧說，你在幹什麼，在一剎那間，我就把湯申忠翻過來
    ，然後趕快叫救護車」、「那三個人在搶槍，我就把湯申忠
    一拉，拉到我的右邊，他就與甲○○搶槍，甲○○有跟他講
    說你不要過來。後來，甲○○的槍就打到湯申忠」、「湯申
    忠倒下的那一聲是從我的右邊傳來的，我那時的右邊是甲○
    ○」、「甲○○的槍打到湯申忠時，甲○○距離湯申忠非常
    的近，湯申忠先倒下去後，阿盧才跳到對面椅子上」等語綦
    詳（見原審卷(二)第124頁、第125頁、第127頁、第136頁、第
    137頁），核與證人高德義供稱：「 (蔡辰鑫進來時是幾個
    人進來？)好像有朋友跟進來。」、「 (與蔡辰鑫一起進包
    廂的有幾個人？)三個，後又稱三、四個」 (見原審卷(三)第
    63頁、第65頁)之情形大致吻合，並有新光吳火獅紀念醫院
    診斷證明書乙份，證明死者湯申忠腦部受槍傷等事實，且有
    台灣士林地方法院檢察署92年5月21日勘驗筆錄、相驗屍體
    證明書、該署驗斷書，及法務部法醫研究所92年6月27日法
    醫理字第0920001981號函所附之（92）法醫所醫鑑定第0733
    號鑑定書在卷可稽，而依該鑑定書所示：(1)載明死者湯申忠
    部中彈，其入口徑1.5公分橢圓形（下緣有磨擦痕），位於
    頭頂下16公分、右前耳處，彈徑為：由右往左，由下往上，
    由前往後，約30度左右。(2)載明死者湯申忠係因近距離盲管
    式頭部槍創致神經性休克併發支氣管肺泡肺炎敗血性死亡。
    依前開死者湯申忠之槍傷其彈徑之走向係由右往左，由下往
    上，由前往後，約30度左右，且又係近距離槍傷等情以觀，
    顯然湯申忠係在一定之近距離受到槍擊，且該槍傷係從其右
    邊而來等情，核與證人陳璁澓所述湯申忠所受槍擊之情形相
    符。且依警方於現場鳳梨園之包廂內天花板上發現有1彈著
    點、於該包廂之圓桌面邊緣亦發現彈孔1處、於死者湯申忠
    顱內取出彈頭1顆，射擊方向係從右側進入等情，有臺北市
    政府警察局士林分局現場勘察報告書及彈道補充說明書在卷
    可佐，依上開現場情形據以研判案發現場至少擊發3槍，分
    別朝上、朝下、朝死者等情，亦有台北市政府警察局93年3
    月25日北市警鑑字第09334136800號函附之前揭彈道補充說
    明書附卷可稽，並經證人即負責本案之市警局鑑識中心人員
    曾春僑於原審審理時到庭證述綦詳（見原審卷(二)第9頁至第
    15頁），足見本案槍擊情形，應係擊發3槍，與證人陳璁澓
    證述之槍擊情節相符。
  (二)此外復有扣案之90改造手槍1支（槍支管制編號0000000000
    ，銀色，仿SIG SAUER廠製）、小90改造手槍1支（槍枝管制
    編號0000000000，黑色，仿BERETTA廠製）及子彈4顆（其中
    2顆係由現場扣得，另2顆係自蔡辰鑫處扣得）可佐，而上開
    槍、彈經送請內政部警政署刑事警察局鑑驗結果，扣案之90
    銀色手槍，認係仿SIG SAUER廠半自動手槍製造之玩具手槍
    換裝土造金屬槍管而成之改造手槍，機械性能良好，可擊發
    適用子彈，認具殺傷力；扣案之小90黑色手槍，認係由仿BE
    RETTA廠84型半自動手槍製造之玩具手槍換裝土造金屬槍管
    而成之改造手槍，機械性能良好，可擊發適用子彈，認具殺
    傷力；現場採得之編號3、4子彈（在1樓電梯口，南側及北
    側地面拾得），認均係0.38吋之制式子彈，其彈底「具撞擊
    痕跡」，均經實際試射，可擊發，認均具殺傷力；自被告蔡
    辰鑫所扣得之子彈2顆，1顆為口徑9MM制式子彈，1顆為口徑
    0.38吋制式子彈，均具殺傷力等情，有內政部警政署刑事警
    察局92年7月17日刑鑑字第0920097198號及92年7月21日刑鑑
    字第0920090298號槍彈鑑定書各乙份在卷可稽。且警員於現
    場採得之編號2（在案發現場696號門口地面拾得）彈殼，係
    已擊發口徑0.38吋之制式彈殼，該編號2彈殼，經與槍支管
    制編號0000000000（小90手槍，黑色）槍支後座膛壁之矽膠
    鑄模比對結果，其撞針孔紋痕相吻合，認係由該槍支所擊發
    ，亦有前開鑑定書在卷可證，足認前開小90改造手槍確有於
    92年5月12日持至前揭槍擊現場。雖扣案槍支經送內政部警
    察局鑑定，經化驗結果未發現有可資比對之指紋，有該局94
    年11月10日刑鑑字第0940169524號鑑驗書在卷可稽，然查該
    等槍支並非當場查扣，且距離本院送鑑定已有2年餘，歷時
    久遠，其間或已遭擦拭，或因經手者未能善加保存，致指紋
    滅失而未能取得可資比對之指紋，原因甚多，自不能以此否
    定被告未持有，而為有利被告之證明，併予敘明。
  (三)案發當日同案被告蔡辰鑫係因向陳璁澓索債未果，始與陳璁
    澓有口角爭執等情，業據證人即同案被告蔡辰鑫證稱：「陳
    璁澓及他的一些朋友，他們是過來敬酒。我有跟他要債，但
    他口氣很差，不太想理我」、「這一段過程甲○○均在場」
    、「甲○○那時有聽到我與陳聰澓對談內容」等語（見原審
    卷(一)第114頁、第115頁、第125頁），被告甲○○亦自承：
    伊當天係與蔡辰鑫至該餐廳喝酒，當天陳聰澓有來包廂敬酒
    ，看蔡辰鑫與陳璁澓的表情不是談得很愉快，陳聰澓當時有
    向蔡辰鑫講說你把票拿來，我再跟你談，蔡辰鑫聽完是有生
    氣等語（見原審卷(三)第147頁、第148頁），足見被告蔡辰鑫
    當天向陳璁澓要債未果，盛怒未消而有與陳璁澓有口角爭執
    之情形，而被告甲○○自承其和蔡辰鑫是認識5年的朋友，
    當天又係一起至該地喝酒，竟然在見到被告蔡辰鑫與人有所
    爭執後，獨留蔡辰鑫一人在包廂內，先行離去，實與常情有
    違，是被告所辯案發當時其已先行離去乙節，難以採信。且
    由蔡辰鑫所證稱其在去餐廳之前，就先遇到陳璁澓，向其要
    債未果，才回家取槍，其後再與甲○○至餐廳等情以觀（見
    原審卷(一)第120頁），堪認被告甲○○就被告蔡辰鑫至該餐
    廳喝酒，主要係要向陳璁澓要債，應係事前知之甚詳，是以
    其與蔡辰鑫、「阿盧」共同攜槍前往，以恫嚇陳璁澓還錢，
    應可認定，從而，其與蔡辰鑫等人有共同持有槍、彈之犯意
    聯絡甚為明灼。
  (四)辯護人雖以證人周福星、高德義於原審中均指於槍擊時沒有
    看到被告甲○○云云，而為有利被告甲○○之辯護。惟查，
    證人高德義於原審中係供稱：「 (當時甲○○是否進到包廂
    裡面？)我沒有看過他，不曉得」 (見原審卷(三)第64頁)，其
    亦不能確認案發當時被告甲○○未身處現場。而本件案發之
    槍擊現場係在前址5樓「星園餐廳」之鳳梨廳包廂內，業據
    證人周福星、高德義、陳璁澓於原審審理時；證人謝志宏、
    陳志鴻於偵查時證述在卷，且有於該包廂內地面所採得之編
    號47、48子彈頭碎片（均係彈頭之鉛心碎片）（見偵卷附台
    北市政府警察局之槍擊案現場勘察報告書）可資佐證，足認
    槍擊現場應係在前開包廂內。然警員事後卻於該址之1樓電
    梯口南側及北側地面拾得編號3、4之子彈2顆（均係0. 38吋
    之制式子彈）；於該址696號門口地面拾得編號2已擊發之彈
    殼（係已擊發口徑0.38吋之制式彈殼）；於該址696號電梯
    內地上採得編號5之彈殼（係已擊發口徑9MM之制式彈殼）；
    且現場包廂內已遭清理過，天花板亦遭更換過等情，亦有臺
    北市政府警察局士林分局現場勘察報告書及照片在卷可佐，
    此並經證人曾春僑於原審審理時到庭結證在卷（見原審卷(二)
    第10頁、第11頁），足見案發現場事後已被清理過，彈殼及
    子彈更被移動到樓下，堪以認定。而證人周福星雖證稱其僅
    該餐廳之股東之一，當時共有10個股東云云，然查被告甲○
    ○於原審審理時自陳：其當天與蔡辰鑫到該餐廳喝酒是捧周
    福星的場等語（見原審卷(一)第123頁），其於本院審理中並
    直指周福星是為餐廳老闆，參以證人周福星於案發當天在現
    場招呼客人，打理現場賓客以觀，其應非僅係單純小股東，
    顯見被告甲○○陳稱周福星為該餐廳之老板等情，應信而有
    徵。再佐以證人陳璁澓於原審審理時結稱：「當時伊在派出
    所所講的內容是不實在的（按：卷內並無派出所警詢筆錄）
    。當時伊希望湯申忠能活下來，這家店才開幕第2天，伊想
    說不要把這家店給牽扯下去」、「（你在社子派出所有提到
    槍的事情﹖）我在樓下等救護車時，與阿義商量，希望這家
    店能夠經營下去，所以才講說湯申忠先離開再到樓下才受傷
    的，那時，我是不想把餐廳牽扯下去」、「據我知道的，店
    家的人有把現場、電梯處理過，因為那時我們決定說把現場
    的案發地設定在樓下」、「（你剛才說我們把案發現場設定
    在樓下，你說的我們是誰﹖我、阿義（即高德義）、周福星
    」、「（有經過你們三個人的討論﹖）我是有這個共識及默
    契，但沒有討論。因為我們想讓這家店繼續做下去」（見原
    審卷(二)第125頁、第126頁、第129頁）等語，顯見案發後，
    現場確被清理過，而周福星為店內老板，自難對此諉為不知
    ，且依前開證據所示，該店家事後之清理現場，應係受周福
    星之指示甚明，益見周福星係基於讓餐廳能繼續營業等原因
    ，而為不實或迴避案情之陳述，是證人周福星所謂沒有看到
    被告甲○○在場等情，應係迴護被告甲○○之詞，亦難採為
    對被告甲○○有利之證據。又證人高德義與湯申忠於案發當
    天係第1次見面等情，業據證人高德義於原審審理時結證在
    卷（見原審卷(三)第62頁），是以其與湯申忠並非熟識之人，
    辯護人以高德義係湯申忠之朋友，應不會讓甲○○宵遙法外
    才對，而認證人高德義之證詞可採云云，自非有據，且與前
    開事實不符。況查，證人高德義、周福星分別於偵審中亦證
    稱案發當時袛看到被告蔡辰鑫拿兩把槍，證人即同案被告蔡
    辰鑫亦為同一之供述。然查，依現場扣案證物以觀，現場所
    採得之編號5彈殼，係已擊發口徑9MM之制式彈殼，該彈殼經
    與扣案之90改造手槍（槍支管制編號0000000000，銀色，仿
    SIGSAUER廠製）及小90改造手槍（槍支管制編號0000000000
    ，黑色，仿BERETTA廠製）之槍支後座膛壁之矽膠鑄模比對
    結果，其彈底特徵紋痕「不相吻合」等情，有前開內政部警
    政署刑事警察局92年7月21日刑鑑字第0920090298號槍彈鑑
    定書及臺北市政府警察局士林分局彈道補充說明書各乙份在
    卷可稽，顯見案發當時確有3把槍出現在現場，而被告蔡辰
    鑫僅提出扣案之兩把槍，顯然尚有1把口徑為9MM之涉案槍支
    在場，但未查獲。足見證人高德義、周福星、蔡辰鑫所為前
    開證述，與事實不符，已非可採。況手槍亟其危險，操作使
    用方便，對於雙手持槍者，很難搶取制止，被告蔡辰鑫亦自
    承湯申忠等人有與伊拉扯搶槍，若被告蔡辰鑫1人持有2把槍
    ，湯申忠何敢出手搶槍？且扣案之兩把槍又如何能擊發編號
    5之彈殼？在在足證前開證人周福星、高德義、蔡辰鑫就前
    開證稱現場僅蔡辰鑫持有兩把槍云云，與事實不相符合，自
    難就此執為有利於被告甲○○之證據。
  (五)證人陳璁澓於警詢及偵查時之證詞雖與原審審理時有部分歧
    異，然之所以會有部分歧異，已據證人陳璁澓於原審審理時
    結稱：「我在檢察署時的陳述是實在的，但有所保留，就「
    阿盧」的部分，我在警、偵訊時都沒有提到這個人，我現在
    講出來是因為，經過1年多，我內心很爭扎，之後我與湯申
    忠的老婆了解到他老婆與蔡辰鑫處理這件事的過程，我很感
    慨，所以才決定依良知說出」、「（你之前有所保留是因為
    要保護星園餐廳，現在沒有疑慮﹖）是。我想我與甲○○有
    親戚關係，我也想要保護甲○○」等語（見原審卷(二)第126
    頁、第133頁），且依現場之扣案證物以觀，現場所採得之
    編號5彈殼，係未經查獲之口徑為9MM之槍支，案發當時確有
    3把槍在現場等情，業如前述，核與證人陳璁澓於原審審理
    所為證稱：當天甲○○、蔡辰鑫及「阿盧」3人持3把槍到現
    場等情節相吻合，是證人陳璁澓於原審審理時之證詞與事實
    相符，堪以採信。
  綜上，被告甲○○前開所辯，無非係事後卸責之詞，不足採信
  。本件事證明確，被告甲○○犯行洵堪認定，應依法論科。
四、查本件改造手槍、子彈，分別屬於槍砲彈藥刀械管制條例第
    4條第1項第1、2款所稱之槍砲及彈藥，被告甲○○未經許可
    ，與蔡辰鑫、「阿盧」等人共同持前揭改造手槍3支及子彈
    至星園餐廳開槍之行為，核係犯90年11月14日修正公布之槍
    砲彈藥刀械管制條例第11條第4項之未經許可，持有可發射
    子彈具有殺傷力之改造手槍罪、同條例第12條第4項之未經
    許可持有子彈罪，及刑法第305條之恐嚇罪。按被告甲○○
    行為後，槍砲彈藥刀械管制條例業經總統於94年1月26日以
    華總一義字第09400010101號令修正公布，並自94年1月28
    日生效施行，原條例第8條與第10條、第11條合併修正移列
    為修正條文第8條，原條例第10、11條刪除；修正前槍砲彈
    藥刀械管制條例第11條第4項之未經許可持有可發射子彈具
    有殺傷力之各式槍砲罪，移至新法第8條第4項，除將舊法規
    定之「槍砲」修正為「槍支」外，修正前之法定刑為一年以
    上七年以下有期徒刑，併科新臺幣七百萬元以下罰金，修正
    後槍砲彈藥刀械管制條例第8條第4項係規定：「未經許可持
    有第4條第1項第1款所定其他可發射金屬或子彈具有殺傷力
    之各式槍支者，處三年以上十年以下有期徒刑，併科新臺幣
    七百萬元以下罰金」，比較新舊法結果，以修正前之舊法對
    於被告較為有利，自應依刑法第2條第1項但書之規定，適用
    修正前即90年11月14日修正公布之槍砲彈藥刀械管制條例第
    11條第4項之規定處斷。復按所謂恐嚇，凡一切之言語、舉
    動足以使他人生畏懼心者，均包含在內（最高法院22年上字
    第1310號判例參照），被告甲○○夥同友人蔡辰鑫、「阿盧
    」等人共同攜帶槍彈前往上址開槍，自應成立恐嚇犯行。被
    告甲○○與蔡辰鑫、「阿盧」等人就前開未經許可持有改造
    手槍、子彈，及恐嚇等罪名間，均有犯意聯絡及行為分擔，
    應論以共同正犯，又被告甲○○係以一行為同時未經許可持
    有改造手槍、及子彈而觸犯2罪名，應依想像競合犯之規定
    ，從一重論以未經許可持有改造手槍罪。被告甲○○以開槍
    行為恐嚇多數人，亦為想像競合犯，亦從一重處斷。被告所
    犯未經許可持有改造手槍罪及恐嚇罪，有方法行為與目的行
    為之牽連關係，應從一重之未經許可持有改造手槍罪處斷。
    又查被告甲○○有事實欄所載之犯罪科刑執行情形，有本院
    被告全國前案紀錄表在卷可稽，其於五年內再犯有期徒刑以
    上之本罪，應依刑法第47條規定論以累犯，並加重其刑。原
    審審酌被告甲○○前已有違反槍砲彈藥刀械管制條例案件之
    前科，素行並非良好，因幫友人要債，竟糾眾持有具殺傷力
    之改造手槍及子彈，並開槍滋事，危害治安甚鉅，犯後亦未
    能知所悔悟等一切情狀，依修正前即90年11月14日修正公布
    槍砲彈藥刀械管制條例第11條第4項、第12條第4項、刑法第
    2條第1項但書、第11條前段、第28條、第305條、第55條、
    第47條、第42條第2項、第3項、罰金罰鍰提高標準條例第2
    條，現行法規所定貨幣單位折算新臺幣條例第2條，量處有
    期徒刑三年六月，併科罰金新台幣二十萬元，並就罰金部分
    諭知易服勞役之折算標準。並說明扣案之90改造手槍1支（
    槍支管制編號0000000000，銀色，仿SIGSAU ER廠製）、小
    90改造手槍1支（槍支管制編號0000000000，黑色，仿BERET
    TA廠製），均具殺傷力，有內政部警政署刑事警察局鑑驗書
    在卷可證，係屬違禁物，應依法宣告沒收。另扣案之口徑0.
    38吋之制式子彈3顆及口徑9MM制式子彈1顆，均已試射，已
    非違禁物，爰不予沒收。至共同被告「阿盧」所持有之不詳
    口徑9MM改造手槍1支，既未經扣案，亦無證據證明尚屬存在
    ，衡情應已遭被告「阿盧」湮滅，自不予宣告沒收。認事用
    法核無不合，被告上訴猶執陳詞否認犯罪，非有理由，應予
    駁回。至被告甲○○就其槍支走火致湯申忠死亡之事實，涉
    嫌刑法第276條第1項之過失致死罪嫌部分，未據檢察官起訴
    ，且該罪如成立亦與其前開有罪部分應成立數罪併罰關係，
    並無牽連犯之裁判上一罪關係，本院自不得予以審判，應由
    檢察官另行處理。另證人周福星涉嫌刑法第165條湮滅刑事
    證據罪部分，亦宜由檢察官偵查處理，附此敘明。
據上論斷，應依刑事訴訟法第368條，判決如主文。
本案經檢察官吳國南到庭執行職務。
中    華    民    國    95    年    2     月    22    日
                  刑事第十五庭審判長法  官  吳昭瑩
                                    法  官  王麗莉
                                    法  官  楊貴雄
以上正本證明與原本無異。
如不服本判決，應於收受送達後十日內向本院提出上訴書狀，其
未敘述上訴之理由者並得於提起上訴後十日內向本院補提理由書
（均須按他造當事人之人數附繕本）。
                                    書記官  林淑貞
中    華    民    國    95    年    2     月    23    日
附錄：本案論罪科刑法條全文
槍砲彈藥刀械管制條例第11條第4 項：
未經許可，持有、寄藏或意圖販賣而陳列第一項所列槍砲者，處
一年以上七年以下有期徒刑，併科新臺幣七百萬元以下罰金。
槍砲彈藥刀械管制條例第12條第4 項：
未經許可，持有、寄藏或意圖販賣而陳列子彈者，處五年以下有
期徒刑，併科新台幣三百萬元以下罰金。
中華民國刑法第305條：
以加害生命、身體、自由、名譽、財產之事，恐嚇他人致生危害
於安全者，處二年以下有期徒刑、拘役或三百元以下罰金。


司法院資訊處製作；財團法人民間司法改革基金會備份。
